【裁判字號】    99,交訴,73
【裁判日期】    990713
【裁判案由】    公共危險
【裁判全文】
臺灣臺南地方法院刑事判決              99年度交訴字第73號
公  訴  人  臺灣臺南地方法院檢察署檢察官
被      告  甲○○
上列被告因公共危險案件，經檢察官提起公訴（99年度撤緩偵字
第90號），被告於準備程序進行中為有罪之陳述，經本院合議庭
裁定由受命法官獨任進行簡式審判程序後，判決如下：
    主  文
甲○○駕駛動力交通工具肇事，致人傷而逃逸，累犯，處有期徒
刑柒月。
    事  實
一、甲○○因違反毒品防治條例案件、偽造文書案件，經本院分
    別以94年度易字第233號、94年度訴字第1059號、94年度簡
    字第2016號等刑事判決各判處有期徒刑3月、8月、4月，嗣
    經定應執行刑為有期徒刑1年1月，於95年9月30日因徒刑執
    行完畢出監。詎其猶不知悔改，復於97年8月22日上午9時許
    ，駕駛車牌號碼ST－1351號自用小客車，沿臺南縣新營市○
    ○路由東往西方向行駛，途經復興路與金華路交岔路口時，
    本應於車輛行駛時注意車前狀況，並隨時採取必要之安全措
    施，而依當時天候晴、日間自然光線、柏油路面乾燥、無缺
    陷、無障礙物、視距良好等情以觀，並無不能注意之情事，
    竟疏未注意及此，不慎擦撞同向前方由乙○○騎乘之車號
    H6Z－920號重型機車，致乙○○人、車倒地，受有右手、右
    手肘右踝、左下肢擦傷、左髖痛擦傷等傷害（過失傷害部分
    ，因告訴人撤回告訴，已另為不起訴處分）。詎甲○○於肇
    事後，竟未採取任何救護措施，亦未報警處理及留下年籍資
    料，反加速逃離現場，嗣經警據報循線查獲而得知上情。
二、案經臺南縣警察局新營分局報請臺灣臺南地方法院檢察署檢
    察官偵查起訴。
    理  由
一、程序方面─
  (一)按除被告所犯為死刑、無期徒刑、最輕本刑為3 年以上有期
    徒刑之罪或高等法院管轄第一審案件者外，於法院行準備程
    序進行中，被告先就被訴事實為有罪之陳述時，審判長得告
    知被告簡式審判程序之旨，並聽取當事人、代理人、辯護人
    及輔佐人之意見後，裁定進行簡式審判程序；且受命法官行
    準備程序，與法院或審判長有同一之權限，刑事訴訟法第27
    3條之1第1項及279條第2項前段分別定有明文。本件被告甲
    ○○所為係犯死刑、無期徒刑、最輕本刑為3年以上有期徒
    刑以外之罪，其於準備程序中就被訴事實為有罪之陳述，經
    受命法官告知簡式審判程序之旨，並聽取公訴人、被告之意
    見後，本院認為適宜由受命法官獨任進行簡式審判程序。
  (二)簡式審判程序之證據調查，不受刑事訴訟法第159條第1項、
    第161條之2、第161條之3、第163條之1及第164條至第170條
    規定之限制，亦為同法第273條之2所明文。是此，證人即被
    害人乙○○於警詢及偵查中之證述、道路交通事故現場圖、
    道路交通事故調查報告表(一)(二)、及營新醫院診斷證明書、臺
    南縣警察局新營分局疑似道路交通事故肇事逃逸追查表等資
    料，本院自可採為證據，先此敘明。
  (三)傳聞法則乃對於被告以外之人於審判外之言詞或書面陳述，
    亦即針對被告以外之人於審判外以言詞或書面所為之供述證
    據而為之規範。卷附道路交通事故現場蒐證照片14幀，乃以
    科學、機械之方式，對於所拍攝內容所為忠實且正確之記錄
    ，性質上並非供述證據，應無刑事訴訟法第159條第1項規定
    之適用，附此敘明。
二、認定犯罪事實所憑證據及理由─
  (一)上開駕車肇事、繼駕車逃離交通事故現場等事實，據被告迭
    於檢察官偵訊中及本院審理時供承不諱，核與證人即被害人
    乙○○於警詢及偵查中之證述情節大致相符，並有道路交通
    事故現場圖、道路交通事故調查報告表(一)、(二)、臺南縣警察
    局新營分局疑似道路交通事故肇事逃逸追查表、道路交通事
    故現場照片14幀等資料附卷可參，與被告供述內容互核無異
    ，足認被告自白確與事實相符。
  (二)按汽車行駛時，駕駛人應注意車前狀況，隨時採取必要之安
    全措施，道路交通安全規則第94條第3項定有明文，此為一
    般汽車駕駛人所應注意並確實遵守之事項，被告曾考領有普
    通小型車駕駛執照，有卷附證號查詢汽車駕駛人資料可憑，
    對於上開規定，自不得諉稱不知，其駕車行駛時，即應確實
    注意遵守上開規定謹慎駕駛。而當時天候晴、日間自然光線
    ，且柏油路面乾燥、無缺陷及障礙物、視距良好等情，有上
    揭道路交通事故調查報告表記載明確，是依當時情形，並無
    不能注意之情事。再依證人即被害人乙○○於警詢陳稱伊所
    騎乘之重機車後輪車牌處為二車第一次撞擊點等語，及被告
    於本院審理時陳稱係自後撞擊同向前方之重機車等語可知，
    足認被告駕車行經前述肇事地點時，因疏未注意車前狀況，
    撞擊同向前方乙○○所騎乘之機車而肇事，被告確有應注意
    能注意而不注意之過失責任至明。
  (三)被害人乙○○因本件交通事故受有事實欄所載之傷情，有營
    新醫院診斷證明書1份在卷可佐，伊所受傷害與被告前開過
    失行為間，有相當之因果關係甚明。
  (四)繼前所述，本件交通事故既係被告疏未注意車前狀況而肇事
    ，被告自應對發生於視線前方事故，當無不知之理，其於本
    件交通事故發生後，未停車對傷者採取必要救護措施，旋續
    駕車離去，亦認其有肇事逃逸之故意，要為明灼。
  (五)綜上所述，本案事證明確，被告駕駛動力交通工具肇事，致
    人傷而逃逸之犯行，足堪認定。
三、論罪科刑之理由─
  (一)核被告所為，係犯刑法第185條之4駕駛動力交通工具肇事致
    人於傷而逃逸罪。又被告曾因違反毒品防治條例案件、偽造
    文書案件，經本院分別以94年度易字第233號、94年度訴字
    第1059號、94年度簡字第2016號等刑事判決各判處有期徒刑
    3月、8月、4月，嗣經定應執行刑為有期徒刑1年1月，於95
    年9月30日因徒刑執行完畢出監等情，有臺灣高等法院被告
    前案紀錄表1份在卷可憑，其於5年之內，故意再犯本件有期
    徒刑以上之罪，為累犯，應依刑法第47條第1項之規定，加
    重其刑。
  (二)本院審酌被告駕車竟疏未注意車前狀況，貿然自後撞擊被害
    人乙○○所騎乘之機車，誠屬不該，且本件交通事故全因被
    告過失所致，過失情節實屬嚴重，肇事後復未協助救護、旋
    即逃逸，罔顧他人生命、身體，惡性非輕，惟念及其已與被
    害人乙○○就民事賠償事宜達成和解，且事後坦承犯行，態
    度尚稱良好，又被害人乙○○所受傷害尚屬輕微等一切情狀
    ，本院認檢察官具體求刑有期徒刑7月，經核尚屬適當，乃
    量處如主文所示之刑。
四、適用之法律─
  (一)刑事訴訟法第299條第1項前段、第273條之1第1項。
  (二)刑法第185條之4、第47條第1項。
本案經檢察官丙○○到庭執行職務。
中    華    民    國    99    年    7     月    13    日
                  交通法庭  法  官  陳淑勤
以上正本證明與原本無異。
如不服本判決應於送達後10日內向本院提出上訴狀（應附繕本）
，上訴於臺灣高等法院臺南分院。
                            書記官  謝國欽
中    華    民    國    99    年    7     月    13    日
附錄本判決論罪科刑法條：
刑法第185條之4：
駕駛動力交通工具肇事，致人死傷而逃逸者，處6月以上5年以下
有期徒刑。

司法院資訊處製作；財團法人民間司法改革基金會備份。
